臺灣高等法院刑事判決
111年度交上易字第244號
上  訴  人  
即  被  告  陳熖龍


上列上訴人因公共危險案件，不服臺灣桃園地方法院110年度審
交易字第513號，中華民國111年4月18日第一審判決（起訴案號
：臺灣桃園地方檢察署110年度偵字第37437號），提起上訴，本
院判決如下：
    主  文
上訴駁回。
    事  實
一、陳熖龍（起訴書誤載為「陳焰龍」，應予更正）於民國110
    年9月30日上午9時許起至同日上午10時許止，在桃園市八德
    區瑞發公園內飲用啤酒，明知飲酒後已達不得駕駛動力交通
    工具之程度，仍基於酒後駕駛動力交通工具之犯意，於同日
    下午2時55分許，自該處騎乘車牌號碼000—000號普通重型機
    車，行駛於道路上。嗣於同日下午3時5分許，行經桃園市○○
    區○○路0段000號前為警攔檢，並經測得其吐氣所含酒精濃度
    達每公升0.49毫克。
二、案經桃園市政府警察局八德分局報請臺灣桃園地方檢察署檢
    察官偵查起訴。
    理  由
一、證據能力
㈠、按被告以外之人於審判外之陳述，雖不符刑事訴訟法第159條
    之1 至第159 條之4 之規定，而經當事人於審判程序同意 
    作為證據，法院審酌該言詞陳述或書面陳述作成時之情況，
     認為適當者，亦得為證據。當事人、代理人或辯護人於法
    院 調查證據時，知有刑事訴訟法第159 條第1 項不得為證
    據之 情形，而未於言詞辯論終結前聲明異議者，視為有前
    項之同 意，刑事訴訟法第159 條之5 定有明文。查本判決
    所引用被 告以外之人於審判外作成之相關供述證據，雖屬
    傳聞證據， 惟公訴人未於言詞辯論終結前聲明異議；上訴
    人即被告陳熖龍經合法傳喚未到庭表示意見，然於原審審理
    時亦未於言詞辯論終結前有所異議，本院審酌上開證據資料
    製作時之情況，尚無違法不當及證明力明顯過低之瑕疵，亦
    認為以之作為證據應屬適當，故認前揭證據資料均有證據能
    力。
㈡、至本件認定事實所引用之非供述證據，與本案具有關連性，
    且無證據證明係公務員違背法定程式所取得，依刑事訴訟法
    第158條之4反面解釋，應有證據能力。
二、上揭事實，業據被告於警詢、偵查及原審審理時坦承不諱，
    並有酒精測定紀錄表、桃園市政府警察局舉發違反道路交通
    管理事件通知單在號可稽，被告上開任意性之自白，核與事
    實相符，堪以採憑。從而，本件事證明確，被告犯行，洵堪
    認定，應依法論科。　　
三、論罪
㈠、按行為後法律有變更者，適用行為時之法律。但行為後之  
    法律有利於行為人者，適用最有利於行為人之法律。刑法  
    第2 條第1 項定有明文。經查，被告行為後，刑法第185  
    條之3 第1 項之規定業於111 年1 月28日修正公布，並自同
    月30日生效施行，修正前刑法第185 條之3 第1 項規定：「
    駕駛動力交通工具而有下列情形之一者，處2 年以下有期徒
    刑，得併科20萬元以下罰金」，修正後則規定：「駕駛動力
    交通工具而有下列情形之一者，處3 年以下有期徒刑，得併
    科30萬元以下罰金」，已將法定刑自「2年以下有期徒刑，
    得併科20萬元以下罰金」，提高為「3 年以下有期徒刑，得
    併科30萬元以下罰金」，經比較新、舊法結果，自以修正前
    之規定對被告較為有利，依刑法第2 條第1 項前段規定，被
    告本件犯行應仍適用行為時即修正前刑法第185 條之3 第1 
    項規定處罰。
㈡、核被告所為，係犯修正前刑法第185 條之3 第1 項第1 款 之
    不能安全駕駛動力交通工具罪。
㈢、被告構成累犯，爰依法裁量加重其刑
　⒈被告前於105年間因公共危險案件，經臺灣桃園地方法院以10
    5年度桃交簡字第566號判決判處有期徒刑6月確定，於106年
    5月8日執行完畢，有本院被告前案紀錄表在卷可按（見本院
    卷第23至33頁），其受徒刑之執行完畢後，5 年以內故意再
    犯本案有期徒刑以上之罪，為累犯。
　⒉參照司法院大法官釋字第775 號解釋意旨，為避免發生罪刑
    不相當之情形，法院就該個案依該解釋意旨，裁量是否加重
    最低本刑。本院審酌被告上開構成累犯之犯罪紀錄，與本案
    犯行之罪名、犯罪類型相同。且前有多次酒後駕車經法院判
    刑之紀錄，足見被告對刑罰之反應力薄弱，認適用刑法第47
    條累犯加重之規定並無罪刑不相當之情事，爰依刑法第47條
    第1 項規定，加重其刑。
四、對於原判決認事用法及上訴理由之判斷　　　 
㈠、原審以被告犯行事證明確，適用刑法第185條之3第1項前段、
    第47條第1項之規定，並審酌酒醉駕車致車毀人亡之報導時
    有所聞，各級政府機關對酒後嚴禁駕車一節復迭經宣導，且
    被告前曾4次觸犯刑法第185 條之3 公共危險罪，分經法院
    判處罪刑確定。竟仍不知警惕，一再漠視法律禁令，又再犯
    本案之罪，危及道路交通安全，且乏尊重其他用路人生命財
    產安全之觀念，所為實屬不該。復考量被告於本案吐氣所含
    酒精濃度為每公升0.49毫克，暨其犯後坦承犯行，態度尚可
    等一切情狀，量處有期徒刑7月，經核原審認事用法並無違
    誤，量刑亦稱妥適。　　
㈡、被告提起上訴，理由略以：被告為警盤查時非常配合警方酒
    測，且皆坦承犯行，亦自我檢討過錯，目前家中有年事已高
    的母親，請求撤銷原判決，從輕量刑等語。經查：
  ⒈按犯罪之處罰，現行刑事處罰多採相對罪刑法定主義，賦與
    法官對各個具體犯罪案件有其刑罰裁量權，量刑過輕，確對
    犯人易生僥倖之心，不足收儆戒及改過之效，則刑罰不足以
    戒其意，且被害人或社會產生不平之感；量刑過重則易致犯
    罪人怨懟、自暴自棄，難收悅服遷善之功。
　⒉被告為50年次，於本件犯行時業已年滿60歲，並非社會經歷
    、智識淺薄之人，且其前已有多次酒後不能安全駕駛動力交
    通工具經法院判處有期徒刑之刑事前科紀錄，有本院被告前
    案紀錄表在卷可按，業如前述，其對於飲酒後吐氣所含酒精
    濃度達每公升0.25毫克以上，即該當刑法第185條之3第1項
    第1款之罪責，應知之甚詳，竟仍恣意騎乘普通重刑機車行
    駛於道路上，不僅置其本人於危險駕駛之狀態，更對於公共
    利益造成潛在危險，行為確屬不該，兼衡被告之智識程度、
    家庭、經濟、生活狀況、犯後坦承犯行之態度等情狀，而為
    整體評價後，本院認原審於量刑時，在該罪法定刑為2年以
    下有期徒刑，得併科20萬元以下罰金，並適用刑法第47條第
    1項規定，量處有期徒刑7月，並已於判決理由中詳述審酌被
    告犯罪情節、犯後態度及家庭狀況、經濟等之量刑因素，量
    刑難認有何失當而應予撤銷並改判較輕之刑之理由。
㈢、綜上所述，被告提起上訴，指摘原審量刑過重一節，為無理
    由，應予駁回。　　
五、被告經合法傳喚，無正當理由不到庭，爰不待其陳述逕行判
    決。　　
據上論斷，應依刑事訴訟法第371條、第368條，判決如主文。
本案經檢察官吳靜怡、王俊蓉提起公訴，檢察官羅建勛到庭執行
職務。
中　　華　　民　　國　　111 　年　　11　　月　　3 　　日
                  刑事第十九庭  審判長法　官  曾淑華
                                      法　官  黃惠敏
                                      法　官  李殷君
以上正本證明與原本無異。
不得上訴。
                                      書記官  周彧亘
中　　華　　民　　國　　111 　年　　11　　月　　8 　　日
附錄：本案論罪法條全文
修正前中華民國刑法第185 條之3第1項
駕駛動力交通工具而有下列情形之一者，處二年以下有期徒刑，
得併科二十萬元以下罰金：
一、吐氣所含酒精濃度達每公升零點二五毫克或血液中酒精濃度
    達百分之零點零五以上。
二、有前款以外之其他情事足認服用酒類或其他相類之物，致不
    能安全駕駛。
三、服用毒品、麻醉藥品或其他相類之物，致不能安全駕駛。